臺灣高等法院臺中分院刑事裁定　
110年度抗字第1423號
抗  告  人  
即  受刑人  簡正守



上列抗告人即受刑人因定應執行刑案件，不服臺灣南投地方法院
中華民國110年11月11日裁定（110年度聲字第512號），提起抗
告，本院裁定如下：
    主  文
抗告駁回。
    理  由
一、本件抗告人即受刑人簡正守（下稱抗告人）抗告意旨略以：
　  數罪併罰之定應執行之刑，係出於刑罰經濟與責罰相當之考
    量，並非予以犯罪行為人或受刑人不當之利益，為一種特別
    的量刑過程，相較於刑法第57條所定科刑時應審酌之事項係
    對一般犯罪行為之裁量，定應執行刑之宣告，乃對犯罪行為
    人本身及所犯各罪之總檢視，除應考量行為人所犯數罪反應
    出之人格特性，並應考量權衡審酌行為人之責任與整體刑法
    目的及相關刑事政策，並應受法秩序理念規範之比例原則、
    平等原則、責罰相當原則、重複評價禁止原則等自由裁量權
    之內部抽象價值要求界限之支配，以使輕重得宜。原裁定未
    能顧及抗告人於法之衡平原則及責罰相當原則，已有侵害憲
    法保障人權及比例原則之虞，更有刑罰過苛之裁量，請求另
    為公平、公正之裁定等語。
二、按裁判確定前犯數罪者，併合處罰之；數罪併罰，有二裁判
    以上者，依刑法第51條之規定，定其應執行之刑，刑法第50
    條、第53條分別定有明文。次按法律上屬於自由裁量之事項
    ，有其外部性界限及內部性界限，並非概無拘束。依據法律
    之具體規定，法院應在其範圍選擇為適當之裁判者，為外部
    性界限；而法院為裁判時，應考量法律之目的，及法律秩序
    之理念所在者，為內部性界限。法院為裁判時，二者均不得
    有所踰越。在數罪併罰，有二裁判以上，定其應執行之刑時
    ，固屬於法院自由裁量之事項，然仍應受前揭外部性界限及
    內部性界限之拘束（最高法院94年度台非字第233號判決意
    旨參照）。又執行刑之量定，係事實審法院之職權，本有自
    由裁量之餘地，倘其所定執行刑，未逾法定刑範圍，亦無明
    顯違背公平正義、法律秩序理念及目的等，即難指為違法或
    不當（最高法院100年度台抗字第1044號裁定意旨參照）。
三、經查：本件抗告人因詐欺等數罪，經法院判處如原裁定附表
    所示之刑，分別確定在案，有各該判決書及臺灣高等法院被
    告前案紀錄表在卷可稽。嗣由臺灣南投地方檢察署檢察官聲
    請定其應執行之刑，原審法院經審核卷證結果，認聲請為正
    當，依刑事訴訟法第477條第1項，刑法第53條、第51條第5
    款，裁定定其應執行刑為有期徒刑五年六月，係在抗告人所
    犯各罪宣告刑中刑期最長之有期徒刑一年四月以上，各宣告
    刑刑期合計有期徒刑二十一年以下之範圍內，即合於法律所
    定之外部性界限。從形式上觀察，要屬事實審法院職權之合
    法行使，本院經核尚無違誤，且原裁定酌定之刑尚稱妥適，
    亦難謂有何輕重失當之處。抗告意旨所執前詞，無非係指摘
    原裁定定刑過重，而有不當，惟抗告人所犯如原裁定附表所
    示各罪，就其中編號1至3、5至7所示8罪部分，業先經本院
    以110年度聲字第906號裁定定應執行刑為有期徒刑三年四月
    ，已就原宣告總刑度（即有期徒刑九年三月）予以寬減五年
    十一月；而其中編號8至9所示2罪部分，經原判決定應執行
    刑為有期徒刑一年七月，亦已就原宣告總行度（即有期徒刑
    十年七月）予以寬減九年；而上開各罪另經臺灣南投地方法
    院以110年度聲字第298號裁定定應執行刑有期徒刑四年七月
    ，就應執行總刑期再予以寬減四月，又原審就本案定其應執
    行刑時，更將受刑人前揭已獲減免後之總刑度加計編號4宣
    告刑（即有期徒刑五年九月），又再寬減有期徒刑三月，最
    終定執行刑為有期徒刑五年六月，並非未予任何折讓，且屬
    寬厚，符合內部界限，核無濫用裁量權限之情形。本院審酌
    原裁定就自由裁量之行使，符合法律授與裁量權目的之範圍
    內，給予抗告人適度之刑罰折扣，亦未踰越自由裁量之內部
    界限或不利益變更禁止原則，或有何明顯過重而違背比例原
    則或公平正義之情形，即核屬法院裁量職權之適法行使，自
    無違誤。綜上，原裁定所定之應執行刑，係在未逾越上開各
    罪宣告刑加總之最長期限制範圍內，並已注意部分確定判決
    業經定其應執行之刑，妥予定刑為有期徒刑五年六月，而非
    逕以實質累加方式為之，符合定應執行刑裁量權行使之外部
    性界限與內部性界限，並非置抗告人可能蒙受過苛刑罰於不
    顧，已反應責任遞減原則，兼及罪責相當原則與抗告人恤刑
    利益，難謂有何濫用裁量權或失諸過重之違法不當情事。準
    此，抗告人所執前詞，無非祇憑抗告人個人主觀意見，對原
    裁定適法裁量權之職權行使，任意指摘，實難認為可採。本
    件抗告為無理由，應予駁回。　
四、據上論斷，依刑事訴訟法第412條，裁定如主文。　　
中    華    民    國   110    年    12    月    17    日
           刑事第七庭　  審判長法　官　梁  堯  銘
                               法　官　王  鏗  普
                               法　官　羅  國  鴻 
以上正本證明與原本無異。
如不服本裁定，得於收受送達後五日內向本院提出抗告書狀（須
附繕本）。因疫情而遲誤不變期間，得向法院聲請回復原狀。

                               書記官  詹  錫  朋 
　　　　　　　　　　　　　　　　
中　　華　　民　　國　　110 　年　　12　　月　　17　　日